# 投资性房地产处置收入

提问人：安好 时间：2020-04-13 08:05:33
请教陈版，如果公司出于某种快速变现的压力低价出售投资性房地产，但售价仍然高于成本，这种情况处置收入是计入其他业务收入还是资产处置收益？谢谢！

回答人：chenyiwei
确认收入的前提是该项活动属于“日常活动”。此类基于快速变现压力的低价处置与常规业务模式下日常的处置从目的、流程等方面均有显著差异，应不属于日常活动，因此不建议确认收入，而是列入资产处置收益。

提问人：安好 时间：2020-04-14 08:05:34
谢谢陈版，追问一句，如果继续持有该投资性房地产可能还会继续升值，但是出于保壳需要处置了，是按公允价值成交的，这种情况下应该确认为其他业务收入还是资产处置收益，谢谢！

回答人：chenyiwei
如果该公司原本业务已经极度萎缩，就要靠出售房地产来达到营业收入 1000 万的底线避免退市，则还是作为资产处置损益处理。